【裁判字號】    97,訴,4366
【裁判日期】    971120
【裁判案由】    毒品危害防制條例
【裁判全文】
臺灣板橋地方法院刑事判決              97年度訴字第4366號
公  訴  人  臺灣板橋地方法院檢察署檢察官
被      告  甲○○原名李嬌生.
上列被告因違反毒品危害防制條例案件，經檢察官提起公訴（97
年度毒偵字第5789號），本院於準備程序進行中，被告就被訴之
事實為有罪之陳述，經告知被告簡式審判程序之旨，並聽取當事
人之意見後，裁定進行簡式審判程序，判決如下：
    主  文
甲○○施用第一級毒品，累犯，處有期徒刑捌月。扣案之注射針
筒壹支，沒收。
    事  實
一、甲○○有竊盜案件前科，其於民國95年間因竊盜案件，經本
    院於同年5 月16日以95年度簡字第2690號判處有期徒刑3 月
    ，經本院於同年9 月29日以95年度簡上字第434 號駁回上訴
    確定，嗣經裁定減刑為1 月又15日，於96年11月4 日因縮短
    刑期執行完畢，又於95年間因施用毒品案件，經本院於95年
    6 月5 日以95年度毒聲字第1084號裁定送勒戒處所觀察、勒
    戒後，認有繼續施用毒品傾向，經本院於95年9 月21日以95
    年度毒聲字第1833號裁定令入戒治處所施以強制戒治，於96
    年9 月20日執行期滿釋放，經臺灣板橋地方法院檢察署檢察
    官於96年11月20日以96年戒毒偵字第530 號為不起訴處分確
    定，復於97年間因違反毒品危害防制條例案件，經本院於97
    年7 月31日以97年度訴字第2164號就施用第一級毒品部分判
    處有期徒刑7 月，就施用第二級毒品部分判處有期徒刑6 月
    ，定應執行有期徒刑1 年，於97年8 月24日確定，另於97年
    間因違反毒品危害防制條例施用第一級毒品案件，經本院於
    97年8 月22日以97年度訴字第2798號判處有期徒刑8 月，於
    97年9 月12日確定，再於97年間因竊盜案件，經本院於97年
    8 月12日以97年度簡字第6788號判處有期徒刑4 月，於97年
    9 月4 日確定，末3 案接續執行，現於臺灣桃園女子監獄執
    行中。詎其不知悔改，於前述觀察、勒戒及強制戒治執行完
    畢釋放後5 年內，復基於施用第一級毒品海洛因之犯意，於
    97年7 月4 日晚間8 時許，在臺北縣板橋市○○路○ 段附近
    某網路咖啡店之廁所內，將該毒品置於注射針筒內，以注射
    針筒將之注射入體內之方式，施用第一級毒品海洛因1 次，
    旋於同日晚間9 時10分許，在臺北縣板橋市○○路○ 段37巷
    內，為警另案通緝查獲，並當場扣得其所有，且供其施用第
    一級毒品海洛因所用之注射針筒1 支。
二、案經臺北縣政府警察局板橋分局報請臺灣板橋地方法院檢察
    署檢察官偵查起訴。
    理  由
一、程序部分：按除被告所犯為死刑、無期徒刑、最輕本刑為三
    年以上有期徒刑之罪或高等法院管轄第一審案件者外，於第
    一次審判期日前之準備程序進行中，被告先就被訴事實為有
    罪之陳述時，審判長得告知被告簡式審判程序之旨，並聽取
    當事人、代理人、辯護人及輔佐人之意見後，裁定進行簡式
    審判程序，刑事訴訟法第273 條之1 第1 項定有明文。經核
    ，本件被告甲○○所犯係死刑、無期徒刑、最輕本刑為三年
    以上有期徒刑以外之罪，其於準備程序中就被訴事實為有罪
    之陳述，經法官告知簡式審判程序之旨，並聽取公訴人、被
    告之意見後，本院爰依首揭規定，合議裁定由受命法官獨任
    進行簡式審判程序，合先敘明。
二、訊據被告於警詢、偵查及本院審理時均坦承前揭犯罪事實不
    諱，又其為警查獲後，於97年7 月4 日晚間9 時30分許，經
    採集其尿液檢體，送由臺灣檢驗科技股份有限公司以酵素免
    疫分析法初步檢驗，呈鴉片類陽性反應，復經氣相層析質譜
    儀法確認，亦有嗎啡（6044ng/ml） 、可待因（1280 ng/ml
    ）等陽性反應，有該公司同月23日濫用藥物檢驗報告附卷得
    佐。按海洛因經注射或吸入人體後，約百分之80於24小時內
    自尿中排出，一般而言，尿液中能否驗出嗎啡陽性反應與其
    投與量、投與途徑、採尿時間、個人體質及檢測方法之靈敏
    度有關，國外曾有文獻報導注射6 毫克之海洛因鹽酸鹽，其
    代謝物嗎啡之平均可檢出時限約為26小時，業經行政院衛生
    署藥物食品檢驗局於81年9 月8 日以藥檢1 字第8114885 號
    函述綦詳。查目前之尿液檢體毒品反應鑑驗方法，以氣相層
    析質譜儀法最為精確，並可排除服用藥物導致毒品偽陽性反
    應之可能性，再參諸海洛因係嗎啡經化學合成之半人工合成
    品，其毒性倍於嗎啡，其施打或吸食後，經人體代謝作用而
    分解成毒性較低之嗎啡，而於尿液中被檢測出，故吸食或施
    打海洛因或嗎啡在尿液中均以嗎啡形態被檢測出，此為本院
    職務上已知之事實，並經行政院衛生署藥物食品檢驗局上揭
    函文敘明無誤，且觀以目前一般常見施用之第一級毒品為海
    洛因，甚少或甚至未見有施用鴉片或嗎啡者，足徵被告施用
    之第一級毒品應為海洛因，堪為認定。茲本件被告尿液檢體
    經以氣相層析質譜儀法確認，鑑出被告尿液確有嗎啡陽性反
    應，是可確信被告於採集尿液檢體前約於26小時內扣除為警
    查獲後被告不可能施用毒品期間內之某時，確曾施用第一級
    毒品海洛因。承上所述，被告之前揭自白，應合於事實。
三、查被告前於95年間因施用毒品案件，經本院於95年6 月5 日
    以95年度毒聲字第1084號裁定送勒戒處所觀察、勒戒後，認
    有繼續施用毒品傾向，經本院於95年9 月21日以95年度毒聲
    字第1833號裁定令入戒治處所施以強制戒治，於96年9 月20
    日執行期滿釋放，經臺灣板橋地方法院檢察署檢察官於96年
    11月20日以96年戒毒偵字第530 號為不起訴處分確定，有臺
    灣高等法院被告前案紀錄表在卷可徵。此外，尚有扣案之注
    射針筒得佐，及附卷之扣押物品目錄表及扣押物品清單等足
    憑。綜上所見，本件被告於前述強制戒治執行完畢釋放後5
    年內，再施用本件前述毒品之犯行，事證業臻明確，堪予認
    定，應依法論科。
四、核被告所為，係犯毒品危害防制條例第10條第1 項之施用第
    一級毒品罪。其施用該毒品，衡情，應有持有該毒品之行為
    ，惟其持有之低度行為，當為其施用之高度行為所吸收，不
    另論罪。查其於95年間因竊盜案件，經本院於同年5 月16日
    以95年度簡字第2690號判處有期徒刑3 月，經本院於同年9
    月29日以95年度簡上字第434 號駁回上訴確定，嗣經裁定減
    刑為1 月又15日，於96年11月4 日因縮短刑期執行完畢，亦
    有上述被告前案紀錄表在卷可徵，其於徒刑執行完畢後5 年
    內，故意再犯本件有期徒刑以上之罪，為累犯，是應依刑法
    第47條第1 項規定，加重其刑。本件執行公訴檢察官具體求
    處有期徒刑9 月，本院審酌其於受觀察、勒戒及強制戒治後
    ，猶另萌施用毒品之犯意，再犯本罪，顯見其戒除毒癮之意
    志薄弱，且未衷心悛悔，漠視法令之禁制，恣意濫用藥品，
    其行為甚為可訾，惟施用毒品祗係戕害其自己身心，並無加
    害他人，兼衡其本件施用毒品種類、次數、尿液檢體毒品反
    應指數、犯罪動機、目的、手段、素行、坦承犯行等一切情
    狀，爰量處如主文所示之刑。末查，扣案之注射針筒1 支，
    乃被告所有，且係供其犯本件之罪所用乙情，業據被告於本
    院審理時供述綦詳，是應依刑法第38條第1 項第2 款規定，
    沒收之。
據上論斷，應依刑事訴訟法第273 條之1 第1 項、第299 條第1
項前段，毒品危害防制條例第10條第1 項，刑法第11條前段、第
47條第1 項、第38條第1 項第2 款，判決如主文。
本案經檢察官黃佳權到庭執行職務。
中    華    民    國    97    年    11    月    20    日
                    刑事第一庭  法  官  朱敏賢
上列正本證明與原本無異。
如不服本判決，應於送達後10日內敘明上訴理由，向本院提出上
訴狀。
                                書記官  李郁禎
中    華    民    國    97    年    11    月    20    日
附錄本案論罪科刑法條：
毒品危害防制條例第10條：
施用第一級毒品者，處六月以上五年以下有期徒刑。


司法院資訊處製作；財團法人民間司法改革基金會備份。
